臺灣臺南地方法院刑事判決　　　　　　　八十八年度自字第五二四號
　　自　訴　人　甲○○
　　自訴代理人　丙○○
　　被　　　告　乙○○
　　選任辯護人　尤中瑛
右列被告因偽造有價證券等案件，經自訴人提起自訴，經本院於八十九年五月二十五
日判決，其中一部漏未判決，本院補充判決如左：
    主  文
乙○○無罪。
    理  由
一、自訴意旨略以：被告乙○○與自訴人甲○○原係男女朋友關係，詎被告乙○○竟
    萌生不法所有意圖，於民國八十八年六月十七日後之不詳時日，竊取被告所有置
    於台南縣永康市○○路七六巷四三號四樓住處之台南市第三信用社（下稱三信）
    大同分社戶名甲○○、社號一八八、帳號0000000000000號之提款
    卡一張（下稱三信提款卡），並於八十八年六月二十一日、二十三日、同年六月
    三十日、七月二日、七月九日利用該提款卡連續七次盜領存款新台幣（下同）九
    萬三千元，因認被告涉犯刑法第三百二十條之竊盜罪、第三百三十九條之二之詐
    欺罪。訊據被告則堅決否認有上開犯行，辯稱果欲盜領被告所有之存款，無需復
    於盜領存款後之八月二十三日再電匯款項一萬一千入被告上開帳戶等語。
二、按犯罪事實，應依證據認定之，無證據不得推定其犯罪事實。又不能證明被告犯
    罪者，應諭知無罪之判決，刑事訴訟法第一百五十四條、第三百零一條第一項分
    別定有明文。至自訴人於刑事訴訟法上與被告乃立於對立之地位，其之指訴乃以
    使被告受刑事追訴處分為目的，仍應調查其他必要之證據，以察其是否與事實相
    符，始得採為認定被告犯罪之依據。經查：自訴人認被告涉有上開犯嫌無非以：
    自訴人所有該台南市第三信用合作社之帳戶，係用以扣繳電話費、電費及健保費
    等，從而在該帳戶僅餘九萬多元情況下，自訴人自不可能再允許借款他人，又被
    告曾向自訴人坦承盜領存款等語，並提出三信之存提款紀錄及卷附錄音帶譯文為
    主要論據。
三、經查：
(一)、自訴人提出三信之存提款紀錄固顯示該帳戶分別於八十八年六月二十一日有一萬
    零七元及三千零七元、六月二十三日有一萬零七元、六月三十日有二筆二萬零七
    元、七月二日有二萬零七元、七月九日有一萬零七元等七筆之提款紀錄（零頭七
    元應係跨行提款所扣之手續費），然查該紀錄僅能證明於上開日期，確有人持提
    款卡提領上開款項，尚難證明是否為被告所為。且退步言之，被告與自訴人二人
    原係男女朋友，自訴人並自承曾告知被告提款卡密碼而由被告自行提款，故上開
    款項縱係被告所提領，亦無從遽而推論係被告在未得同意下所為。至自訴人所言
    其該三信帳戶，係用以扣繳電話費、電費及健保費等，從而在該帳戶僅餘九萬多
    元情況下，自訴人自不可能再允許借款他人等語云云，要屬自訴人片面之說詞，
    ，更與被告是否竊領存款無當然因果關係，自無從為被告不利之認定。又自訴人
    稱被告曾向自訴人坦承竊取該三信提款卡一節，惟據自訴人所提出之錄音帶譯文
    中（八十八年度偵字第一三四二五號偵查卷第七十四頁以下），亦未見自訴人提
    及被告行竊三信提款卡一節，此外亦無其他證據足資證明被告確曾坦承犯行之證
    據，自難以自訴人單純之指訴，遽為被告不利之認定。
(二)、被告於自訴人所指盜領存款後之同年八月二十三日再電匯款項一萬一千入被告上
    開帳戶，此觀諸上開帳戶之收支明紀錄自明，是果被告與自訴人已感情破裂，並
    盜領自訴人之存款，又何必再匯款與自訴人？又自訴人自承被告已將三信提款卡
    返還（八十八年度偵字第一三四二五號偵查卷第二十四頁背面），衡諸經驗法則
    ，被告真有竊取自訴人之提款卡之犯行，則將該提款卡毀棄猶恐不及，遑論將提
    款卡返還自訴人而坐實自己之罪名，況且自訴人均未提出家中失竊之報案紀錄或
    申報提款卡遺失之證明，故被告辯稱並未竊取自訴人之三信提款卡並盜領存款應
    堪採信。
四、綜上所述，參互印證，本件依調查所得證據尚不足證明被告確有自訴人指訴之犯
    行，此外復查無其他積極證據足資證明被告有右述犯行，揆諸首開說明，犯罪尚
    屬不能證明，爰為無罪之諭知。
五、被告經合法傳喚無正當理由不到庭，本件本院認係無罪之案件，故不待其陳述逕
    行判決。
據上論斷，應依刑事訴訟法第三百四十三條、第三百零一條第一項，第三百零六條，
判決如主文。
中    華    民    國      九十一      年      十一     月      十四     日
                                     臺灣臺南地方法院刑事第二庭
                                               法  官  鄧希賢
右正本證明與原本無異。
如不服本判決，應於判決送達後十日內，向本院提出上訴狀。
                                               書記官  汪維屏
中    華    民    國      九十一      年      十一     月      十四     日
